臺灣臺南地方法院刑事判決　　　　　　 100年度訴字第1527號
公　訴　人　臺灣臺南地方法院檢察署檢察官
被　　　告　黃鼎峻
上列被告因偽造文書等案件，經檢察官提起公訴（99年度偵字第
15325號），被告於準備程序中就被訴事實為有罪之陳述，經本
院合議庭裁定由受命法官就被告黃鼎峻部分進行簡式審判程序後
，本院判決如下：
    主  文
黃鼎峻共同犯行使偽造私文書罪，處有期徒刑肆月，如易科罰金
，以新臺幣壹仟元折算壹日，宅配通送貨單之「收件人」、行動
電話/第三代行動電話服務申請書之「姓名」、「申請者簽名」
及行動電話號碼可攜帶服務申請書之「客戶姓名」欄上偽造洪添
發之署名共陸枚，均沒收；又共同犯詐欺取財罪，處有期徒刑肆
月，如易科罰金，以新臺幣壹仟元折算壹日。應執行有期徒刑陸
月，如易科罰金以新臺幣壹仟元折算壹日，宅配通送貨單之「收
件人」、行動電話/第三代行動電話服務申請書之「姓名」、「
申請者簽名」及行動電話號碼可攜帶服務申請書之「客戶姓名」
欄上偽造洪添發之署名共陸枚，均沒收，緩刑貳年，緩刑期間付
保護管束。
    事實及理由
一、黃鼎峻與黃勳鏜(另行審理)明知未經洪添發之同意，竟共同
    基於偽造文書及意圖為自己不法所有之犯意聯絡，由黃勳鏜
    提供自不詳管道所取得洪添發之國民身分證及健保卡影本，
    渠等遂冒用洪添發之名義，於民國98年10月23日，向聯灝電
    訊有限公司（以下簡稱聯灝公司）之電話行銷人員表示欲申
    辦行動電話，經該公司於翌日（即98年10月24日）上午10時
    許，透過宅配業者配送申請書，至臺南市○○區○○路3段
    230 號，由黃鼎峻在宅配通送貨單之「收件人」、行動電話
    /第三代行動電話服務申請書之「姓名」、「申請者簽名」
    及行動電話號碼可攜帶服務申請書之「客戶姓名」等欄位，
    偽簽洪添發之署名後，連同洪添發之國民身分證及全民健保
    卡影本交付不知情之宅配業者，轉送予聯灝公司，而向遠傳
    電信加盟店（元盛通信有限公司）申辦遠傳998特價手機方
    案，致遠傳電信不疑有他，透過聯灝公司委託宅配業者於98
    年11月3日下午4時許，配送行動電話門號0000000000號SIM
    卡1只及手機（廠牌：ELIYA，手機機身編號：00000-00000-
    000000）1支至臺南市○○路○段230號，由黃鼎峻在宅配通
    送貨單之「收件人」欄位，偽簽「洪添發」之署名，以此方
    式詐得上述門號SIM卡1只及手機1支，得手後，留供黃鼎峻
    使用，且自門號開通日（98年11月4日）至停話日（99年1月
    14日）均未繳納任何電話費用（通話費新台幣〈下同〉3308
    元，違約金7000元，共計10308元），足以生損害於洪添發
    及遠傳電信股份有限公司。案經遠傳電信股份有限公司訴由
    國家通訊傳播委員會函送臺灣臺南地方法院檢察署檢察官偵
    查起訴。
二、本件被告黃鼎峻所犯均係死刑、無期徒刑、最輕本刑為3年
    以上有期徒刑以外之罪，其於準備程序中就被訴事實為有罪
    之陳述，經法官告知簡式審判程序之旨，並聽取公訴人及被
    告之意見後，認宜為簡式審判程序，依刑事訴訟法第273條
    之1第1項規定，裁定進行簡式審判程序加以審理，則依據刑
    事訴訟法第273條之2、同法第159條第2項之規定，不適用傳
    聞法則有關限制證據能力之相關規定；並得依同法第310條
    之2之準用同法第454條之規定製作略式判決書（僅記載「證
    據名稱」），合先敘明。
三、前項犯罪事實，有下列事證足資證明：
  (一)被告於警詢、偵詢中及本院準備程序中之自白。
  (二)證人即被害人洪添發於警詢之證述，證人陳成正、楊宗奇、
    葉鍵祥、葉廷裕於警詢中之供述；告訴代理人朱陳怡於警詢
    之指訴、告訴代理人洪筱芸於偵查中之指訴。
  (三)卷附洪添發出具之未申請遠傳電信門號聲明書影本1紙、遠
    傳電信費帳單1紙、行動電話/第三代行動電話服務申請書（
    含洪添發之國民身分證及全民健保卡影本）、行動電話號碼
    可攜帶服務申請書各1紙、宅配通送貨單2紙影本在卷及扣案
    行動電話（廠牌：ELIYA）1支。
四、核被告黃鼎峻所為，係犯刑法第216條、第210條之行使偽造
    私文書罪及同法第339條第1項詐欺取財罪。被告與黃勳鏜間
    ，就上開行使偽造私文書及詐欺取財之犯行，有犯意聯絡及
    行為分擔，均為共同正犯。其偽造署押之行為，為偽造私文
    書之階段行為，而偽造私文書後復持以行使，其偽造之低度
    行為亦應為行使之高度行為所吸收，均不另論罪。被告黃鼎
    峻所犯上開二罪間，犯意各別，行為互殊，應分論併罰。爰
    審酌被告貪圖小利，偽冒被害人洪添發名義申請電信門號及
    行動電話，且拒不繳納電信費用，有致使遭冒名之洪添發被
    電信公司追償之可能，不但有致使洪添發之財產受損之可能
    ，更嚴重損害洪添發之債信，並使電信公司關於門號發放控
    管產生不正確，惟被告犯後坦承犯行，且前此並無犯罪紀錄
    ，素行尚佳，犯後並已賠償遠傳電信公司之損失等一切情狀
    ，分別量處如主文所示之刑，並諭知易科罰金之折算標準。
    又被告黃鼎峻前此並無犯罪紀錄，素行尚佳，且犯後已積極
    賠償被害人遠傳公司之損害，經此教訓，當知所警惕，信無
    再犯之虞，且被告黃鼎峻現從事餐飲服務，有正當工作，本
    院認上開宣告之刑，以暫不執行為適當，爰併予宣告緩刑2
    年，以啟自新，並為使其於緩刑期間內，仍深知戒惕，避免
    緩刑之宣告遭撤銷，併依刑法第93條第1項規定，諭知其於
    緩刑期間付保護管束。被告在宅配通送貨單之「收件人」(
    警卷第36頁)、行動電話/第三代行動電話服務申請書之「姓
    名」、「申請者簽名」(警卷第13頁)及行動電話號碼可攜帶
    服務申請書之「客戶姓名」(警卷第80頁)等欄位，偽造洪添
    發之署名共6枚，不問屬於犯人與否，依刑法第219條規定，
    宣告沒收。扣案行動電話（廠牌：ELIYA）1支，雖係被告黃
    鼎峻犯詐欺取財罪所得之物，然被告黃鼎峻業已賠償被害人
    遠傳公司所受詐欺之損害，其所有權應已歸被告黃鼎峻所有
    ，已無沒收之必要，附此說明。
五、據上論斷，應依刑事訴訟法第273條之1第1項、第299條第1
    項前段，刑法第28條、第216條、第210條、第219條、第339
    條第1項、第41條第1項、第51條第5款、第74條第1項第1款
    、第93條第1項，刑法施行法第1條之1第1項、第2項，判決
    如主文。
本案經檢察官蘇榮照到庭執行職務。
中    華    民    國   100    年    12    月    28    日
                  刑事第七庭    法  官  鄭銘仁
以上正本證明與原本無異。
如不服本判決應於收受本判後10日內向本院提出上訴書狀，並應
敘述具體理由。其未敘述上訴理由者，應於上訴期間屆滿後20日
內向本院補提理由書狀（均須按他造當事人之人數附繕本）「切
勿逕送上級法院」。
                                書記官  郭勝華
中    華    民    國   101    年    1     月    5     日
附記：
中華民國刑法第210條
偽造、變造私文書，足以生損害於公眾或他人者，處 5 年以下
有期徒刑。
中華民國刑法第216條
行使第 210 條至第 215 條之文書者，依偽造、變造文書或登載
不實事項或使登載不實事項之規定處斷。
中華民國刑法第339條第1項
意圖為自己或第三人不法之所有，以詐術使人將本人或第三人之
物交付者，處 5 年以下有期徒刑、拘役或科或併科 1 千元以下
罰金。